ACORDAO-COMPLETO-2389630

ACÓRDÃO 3069/2019 ATA 48/2019 - PLENÁRIO

VISTOS, relatados e discutidos estes autos da Representação formulada pela empresa Medicar Emergências Médicas Ltda., com pedido de medida cautelar, em face de supostas irregularidades verificadas no Pregão Eletrônico 1/2019 da Secretaria da Administração e dos Recursos Humanos do Estado do Rio Grande do Norte, para contratação dos serviços de natureza continuada de apoio administrativo e operacionalização dos Serviços de Atendimento Móvel de Urgência Samu 192/RN.	
ACORDAM os Ministros do Tribunal de Contas da União, reunidos em Sessão Extraordinária do Plenário, ante as razões expostas pelo Relator, em:
9.1. com fundamento no art. 113, § 1º, da Lei 8.666/1993, c/c os arts. 235 e 237, inciso VII, do Regimento Interno/TCU, conhecer desta Representação, para, no mérito, considerá-la parcialmente procedente;
9.2. considerar prejudicados os pedidos de suspensão cautelar do Pregão Eletrônico 1/2019-Searh/RN formulados pelas empresas Medicar Emergências Médicas Ltda. e TRL Serviços Especializados de Transporte, Gestão Empresarial e Logística (TC Processo 008.012/2019-9) , por perda do objeto, uma vez que o Pregão Eletrônico 1/2019 foi anulado pela própria administração, conforme consta no Diário Oficial do Estado do Rio Grande do Norte de 12/09/2019; 
9.3. determinar, com fundamento no art. 2º da Resolução TCU 265/2014:
9.3.1. à Secretaria da Administração e dos Recursos Humanos do Estado do RN - Searh/RN que, no prazo de 10 (dez) dias contados da ciência desta deliberação, providencie o cancelamento do PE 42/2018-RP, efetuando a correspondente publicação no Diário Oficial do Estado do Rio Grande do Norte; e
9.3.2. à Secretaria de Estado da Saúde Pública do RN - Sesap/RN que:
9.3.2.1. no prazo de 30 (trinta) dias contados da ciência desta deliberação, conclua a contratação emergencial iniciada em 29/07/2019 para o Samu 192/RN (Processo SEI 610033.004040/2019-92) , e encaminhe ao TCU o procedimento licitatório, a pesquisa de preços e o contrato firmado, para acompanhamento;
9.3.2.2. no prazo de 30 (trinta) dias após o encerramento dos pagamentos devidos à empresa JMT Serviços de Locação de Mão de Obra Ltda. pela prestação de serviços desde 12/01/2019, comprove ao Tribunal de Contas da União a fonte dos recursos utilizados;
9.3.3. à Searh/RN e à Sesap/RN que, no prazo de 180 (cento e oitenta) dias, concluam o procedimento regular de licitação para a prestação de serviços especializados, de natureza contínua, de apoio administrativo e operacional ao Serviço de Atendimento Móvel de Urgência - Samu 192/RN, e encaminhem ao TCU o termo de referência, a pesquisa de preços, o edital, a minuta de contrato, o procedimento licitatório e o contrato, para acompanhamento; 
9.4. dar ciência, com fundamento no art. 7º da Resolução TCU 265/2014:
9.4.1. à Sesap/RN e à Searh/RN de que:
9.4.1.1. embora o Governo do Estado do Rio Grande do Norte tenha a intenção de expandir o Samu192/RN para a cobertura total do Estado, o processo administrativo que embasou o Pregão Eletrônico 1/2019-SRP não contemplou o respectivo projeto de ampliação do serviço; 
9.4.1.2. apesar de a iniciativa de ampliação do serviço envolver, idealmente, contratações pelos municípios potiguares, foi descumprido o art. 6º, inciso II, do Decreto 7.892/2013, que trata da manifestação prévia do órgão participante, junto ao órgão gerenciador, da sua concordância com o objeto a ser licitado;  não foi obtida a aprovação da Comissão Bipartite, em contrariedade ao art. 14-A da Lei 8.080/1990; não foi fixado prazo para a realização das pactuações/negociações entre a Sesap/RN e os 165 municípios; foi desconsiderado o Mapa da Saúde preconizado pelo Decreto 7.508/2011, bem como a constituição de consórcios nos moldes do art. 10 da Lei 8.080/1990;
9.5. informar o Tribunal de Contas do Estado do Rio Grande do Norte de que os serviços de apoio administrativo e operacional do Samu 192/RN, anteriormente contemplados no  Contrato 2/2013, firmado entre a Secretaria Estadual de Saúde do Rio Grande do Norte e a empresa JMT Serviços de Locação de Mão de Obra Ltda., estão sendo executados pela referida empresa sem lastro contratual desde 12/01/2019, desrespeitando o art. 60, parágrafo único, da Lei 8.666/1993, devendo o pagamento desses serviços ocorrer de forma indenizatória, com recursos ordinários do Tesouro Estadual do Rio Grande do Norte (Fonte 100) ;
9.6. encaminhar cópia desta deliberação:
9.6.1. às Representantes Medicar Emergências Médicas Ltda. e  TRL Serviços Especializados de Transporte, Gestão Empresarial e Logística - TRL; 
9.6.2. à Searh/RN e à Sesap/RN, a fim de subsidiar os novos procedimentos licitatórios;
9.7. juntar ao TC Processo 039.837/2018-1 cópia desta deliberação, bem como do respectivo Relatório e Proposta de Deliberação; e
9.8. arquivar os presentes autos.

Representação sobre supostas irregularidades em pregão eletrônico tendo por objeto a contratação de pessoa jurídica para prestação de serviços especializados, de natureza contínua, de apoio operacional e administrativo, visando suprir as eventuais necessidades referentes ao Serviço de Atendimento Móvel de Urgência - SAMU 192/RN.

Secretaria da Administração e dos Recursos Humanos do Estado do RN - Searh/RN; Secretaria de Estado da Saúde Pública do RN - Sesap/RN; Serviço de Atendimento Móvel de Urgência - Samu 192/RN.

3. Representante: Medicar Emergências Médicas Ltda. (68.322.411/0001-37).

13.1. Ministros presentes: José Mucio Monteiro (Presidente), Walton Alencar Rodrigues, Augusto Nardes, Raimundo Carreiro, Ana Arraes, Bruno Dantas e Vital do Rêgo.
13.2. Ministros-Substitutos convocados: Augusto Sherman Cavalcanti e Marcos Bemquerer Costa (Relator).

MARCOS BEMQUERER

Trata-se da Representação formulada pela empresa Medicar Emergências Médicas Ltda. contra o Pregão Eletrônico 1/2019 realizado pela Secretaria da Administração e dos Recursos Humanos do Estado do RN - Searh/RN, que tem por objeto a contratação dos serviços continuados de apoio administrativo e operacional ao Serviço de Atendimento Móvel de Urgência -  Samu 192/RN, subordinado à Secretaria Estadual da Saúde Pública - Sesap/RN, mediante Sistema de Registro de Preços - SRP (peças 1 e 2) .
2.	Na peça inicial, autuada em 10/04/2019 (peça 1) , a Representante solicitou, em caráter cautelar, a suspensão da sessão de abertura das propostas, designada para o dia 12/04/2019, em face das seguintes irregularidades:
	a) publicação do edital na pendência de julgamento de denúncia oferecida ao TCU contra o Pregão Eletrônico 72/2018 da Secretaria Municipal de Saúde de Natal, no bojo do mesmo processo administrativo e com idêntico objeto; 
	b) restrição ao caráter competitivo da licitação, com ofensa aos artigos 27 e 30 da Lei 8.666/1992, devido às seguintes exigências de qualificação técnico-profissional:
	b.1) comprovação de que o quadro técnico permanente da licitante conta, na data prevista para entrega dos envelopes, com responsável técnico de nível superior na área de administração, detentor de Atestado de Responsabilidade Técnica; 
	b.2.) exigência de registro do atestado de capacidade técnica da empresa licitante no Conselho Regional de Administração, em contrariedade ao art. 1º da Lei 6.839/1980, segundo o qual a inscrição de empresas em conselhos profissionais é determinada segundo a atividade central da pessoa jurídica;
	b.3) manutenção de sede, filial ou escritório no local da prestação dos serviços; 
	b.4) comprovação de experiência mínima de 3 (três anos) ;
	c) vedação de contratação de funcionários que tenham sido apenados com multa do tipo grave ou gravíssima nos últimos 12 meses, em discordância com o art. 261, inciso I, do Código de Trânsito Brasileiro, segundo o qual a penalidade de suspensão do direito de dirigir somente será imposta quando o infrator atingir a contagem de 20 (vinte) pontos;
	d) inexistência de definição de parcelas de maior relevância técnica, com ofensa ao art. 30, § 2º, da Lei 8.666/1993;
	e) falta de exigência de alvará da vigilância sanitária, em desconformidade com o art. 28, inciso V, da Lei 8.666/1993, que prevê a possibilidade de exigência de autorização para funcionamento para comprovar a habilitação jurídica;
	f) erro do instrumento convocatório quanto ao modelo de planilha de custos das categorias profissionais, com indevida previsão de motorista categoria "C", não mencionada em edital, e omissão do cargo de jardineiro, em prejuízo à elaboração da proposta e ofensa ao art. 21, inciso II, da Lei 8.666/1993;
	g) não fixação de prazo para início da execução dos serviços, com ofensa ao art. 55, inciso IV, da Lei 8.666/1993.
3.	Por Despacho (peça 34) , determinei: 
	a) a realização de diligências à Searh/RN, à Sesap/RN e ao Serviço de Atendimento Móvel de Urgência - Samu 192/RN, com vistas a obter documentos referentes à licitação;
	b) a oitiva prévia dos referidos órgãos; e 
	c) diligência ao Tribunal de Contas do Estado do Rio Grande do Norte - TCE/RN, solicitando a documentação referente ao Processo 10172/2018, que trata de representação oferecida pela empresa Medicar contra o procedimento licitatório ora impugnado.
4.	Efetuadas as comunicações processuais (peças 35-38, 51, 54 e 55) , os Representantes da Searh/RN, da Sesap/RN e do Samu 192/RN compareceram à Secretaria do Tribunal de Contas da União no Estado do Rio Grande do Norte - SEC/RN em 23/07/2019, ocasião em que foram discutidas a utilização do Sistema de Registro de Preços - SRP e a contratação verbal da empresa JMT Serviços de Locação de Mão de Obra Ltda. para realizar os atuais serviços do Samu 192/RN.
5.	Em 28/07/2019, a Sesap/RN solicitou à Searh/RN o cancelamento e o arquivamento do Pregão Eletrônico 1/2019. O Termo de Anulação do certame, expedido em 11/09/2019 (peça 64) , foi publicado no Diário Oficial do Estado do Rio Grande do Norte de 12/09/2019 (peça 62) .
6.	A Searh/RN, a Sesap/RN e o Samu192/RN manifestaram-se conjuntamente por meio dos Ofícios 756 e 822/2019 do Secretário da Sesap (peças 56 e 57) , datados, respectivamente, de 29/07/2019 e 13/08/2019, os quais foram examinados pela SecexSaúde na instrução à peça 65, que ora transcrevo parcialmente, com ajustes de forma:
"EXAME TÉCNICO
 (...) 
Ocorrência a) justificativa para escolha inadequada de Sistema de Registro de Preços para o Pregão Eletrônico 1/2019, rechaçada pelo Tribunal por meio do Acórdão 1604/2017-TCU-Plenário, Relator Ministro Vital do Rego, devendo informar a identificação, nome, CPF e cargo do responsável por esta escolha; 
Respostas da Sesap/RN e Samu 192/RN (peça 56, p. 1-2) 
13.	O procedimento licitatório para formalização de Ata de Registro de Preços iniciou-se em 30/8/2017, por meio do Memorando 236/2017-Samu 192-RN, emitido pela Coordenadora Geral do [órgão] à época, a servidora Maria Valéria Bezerra, (...) com a anuência do gestor da pasta, o Secretário de Estado da Saúde Pública, Sr. George Antunes de Oliveira (...) 
14.	Há incompatibilidade nas datas, uma vez que a Sesap indica um memorando datado de 30/8/2017 para justificar a abertura de um pregão que se iniciou em 2019 (PE 1/2019) , quando a servidora já não estava mais lotada no Samu 192 RN (exonerada pela Portaria 140/GS/Sesap, DOE/RN de 30/05/2018) .
15.	Quanto à escolha do procedimento SRP, o Coordenador Administrativo do Samu 192/RN teceu os seguintes comentários:
a) que não houve má fé e que a escolha buscou atender ao princípio da economicidade e racionalidade administrativa, visto que, dentre as vantagens dessa contratação, está a desobrigação de a Administração adquirir todos os itens cotados de uma só vez, o que propicia a expansão gradativa dos serviços, tendo em vista as dificuldades financeiras que o Estado vem enfrentando há tempos;
b) essa modalidade de licitação permite que outras unidades da própria rede, detentoras de autonomia gestora e financeira, possam aderir à ata; apesar de não existir nos autos do processo nenhum projeto prévio, a gestão anterior já vinha prevendo a expansão do Samu 192/RN para o alcance de 100% de cobertura no Estado;
c) enquanto os serviços de atendimento de urgência de Natal e Mossoró possuem área geográfica de atuação bem definida e quantitativo de profissionais da equipe já dimensionado, o projeto Samu 192/RN atende 36% dos municípios do Estado, que já contrataram os serviços, com a possibilidade de ampliação da área de assistência e a necessidade de novas contratações de mão de obra;
d) a abrangência do Samu 192/RN depende da formalização de acordo de cooperação técnica ou consórcio entre os 165 municípios e o Estado do RN, ficando sob a responsabilidade municipal custear 25% do valor total dos gastos; na prática, os municípios arcam com a contratação de parte dos recursos humanos; na opção pelo SRP foi considerada a possibilidade de contratação de toda a mão de obra necessária ao regular funcionamento do serviço pela Sesap/RN, evitando contratações de profissionais sem a devida qualificação; 
d) em decisão do TCE/RN no Processo 010172/2018-TC, o Relator Renato Costa Dias entendia ser possível o SRP, uma vez configurada uma das hipóteses delineadas no art. 3º do Decreto 7.892/2013;
e) os pareceres da Procuradoria Geral do Estado (PGE) e da Assessoria Jurídica da Searh/RN não fazem menção à inadequação do SRP.
 (...) 
Análise
19. 	[A contratação em tela] foi gestada no Governo Robinson Faria (2015-2018) , com o Pregão Eletrônico 72/2018-RP (Processo Processo 188.943/2017-8) . O Memorando 236/2017-Samu 192/RN, de 30/08/2017 (peça 17, p. 23) , menciona pela primeira vez [a formação de] 'Ata de Registro de Preço', com a justificativa (peça 17, p. 24) de que o Samu 192/RN funciona 24 horas por dia, ininterruptamente, em sessenta municípios do RN, e que precisa garantir a assistência à população de todo o RN, embora não disponha de recursos materiais e quadro de pessoal suficientes para realização dos serviços.
20.	Apesar de ter mencionado pela primeira vez que a licitação seria na modalidade SRP, a servidora Maria Valéria Bezerra, então Coordenadora-Geral do Samu 192/RN, não deve ser responsabilizada, por não ser de sua competência a escolha da forma de processar a licitação, ficando essa responsabilidade para a Comissão de Licitação e/ou ao Pregoeiro. O PE 1/2019 foi iniciado quando a referida servidora não ocupava mais o cargo de Coordenadora-Geral, tendo sido exonerada em 30/05/2018, por meio da Portaria 140/GS/Sesap (peça 63) . Registre-se que o PE 72/2018-RP está sendo tratado no TC Processo 039.837/2018-1.
21.	 Verifica-se que, em 10/05/2018, o Secretário de Saúde do RN, Sr. Pedro de Oliveira Cavalcanti Filho, emitiu o despacho no processo licitatório SRP, determinando adequação do Termo de Referência às normas da Instrução Normativa Seges/MDG 5/2017, com orientações advindas da Cartilha 'Terceirização sem Calote' do Ministério Público do Trabalho. No entanto, [o trabalho de] adequação manteve o SRP. 
22.	Em 1º/01/2019, assumiu o Governo do RN Fátima Bezerra. No mesmo dia foi publicada no DOE/RN a suspensão do PE 42/2018-RN/Searh (peça 17, p. 8) (o qual era numerado como 72/2018-RP na Sesap/RN) , motivada pela solicitação do processo pela nova gestão da Sesap/RN e do Samu 192/RN (peça 17, p. 2) , sendo repassada a condução, em 08/01/2019, à Subcoordenadoria de Operações de Hospitais e Unidade de Referência (Cohur) , aos cuidados do Sr. Marcos França (peça 17, p. 5) .
23.	Na turbulência da passagem de governo, o PE 42/2018-RP foi suspenso pela Searh/RN, mas não foi cancelado, tendo o Samu 192/RN gerado um novo Termo de Referência (peça 17, p. 26-61) , que corrigiu as diversas distorções que direcionavam o processo licitatório para a empresa JMT - Serviços de Locação de Mão de Obra Ltda., e gerou o novo PE 1/2019, mantendo o SRP. Diante da inexistência do cancelamento do PE 42/2018-RP, e, para no futuro, não vir a ressurgir os efeitos deste pregão, cabe determinar à Searh/RN, que, no prazo de 10 (dez) dias, providencie o cancelamento do PE 42/2018-RP e a sua publicação no DOE/RN.
24. 	O governo Fátima Bezerra reforçou a concepção já existente de um Samu 192/RN que pudesse abarcar os 165 municípios, com exceção de Natal e Mossoró, por já possuírem seus [serviços]; no entanto, pressionados pelo vencimento do Contrato 2/2013 (peça 20) , firmado com a empresa JMT, e expirado em apenas 11 dias após o início do novo governo, já tendo a execução alcançado sessenta meses, e os doze meses de prorrogação excepcional (art. 57, II e § 4º, da Lei 8.666/93) , vencido, pois, em 11/1º/2019, e, considerando que em 09/1º/2019 substituía o Secretário de Saúde a Coordenadora de Planejamento e Controle do Sistema de Saúde (até que o atual Secretário Sr. Cipriano Maia de Vasconcelos se desvinculasse do órgão de origem - Universidade Federal do Rio Grande do Norte - UFRN) , decidiu-se dar prosseguimento ao PE 1/2019, com SRP, e construir o Projeto da Ampliação do SAMU 192/RN para todo o Estado do RN (165 municípios) , uma vez que não existia nos autos de licitação o projeto, e sim apenas uma visão e uma intenção de ampliar a  cobertura para todo o Rio Grande do Norte. 
25.	O projeto, atualmente em andamento, e que dará suporte à contratação do Samu 192/RN para abranger os 165 municípios, precisa obter a aprovação da Comissão Bipartite (art. 14-A da Lei 8.080/1990) , uma vez que será uma gestão compartilhada. Assim, pelo menos deve ser fixado prazo para a realização das pactuações/negociações entre a Sesap/RN e os 165 municípios (não devendo exceder ao tempo da regular licitação para contratação do Samu 192/RN) , bem como deve obedecer o Mapa da Saúde preconizado pelo Decreto 7.508/2011. Poderão ser constituídos consórcios, nos moldes delineados no art. 10 da Lei 8.080/1990. 
26.	Assim, cabe dar ciência à Sesap/RN de que: o PE 1/2019-SRP foi cancelado por não contemplar projeto para a ampliação do Samu 192/RN para a cobertura total do RN, sendo processado como SRP sem possuir a aprovação da Comissão Bipartite (art. 14-A da Lei 8.080/1990) ; não houve a fixação de prazo para a realização das pactuações/negociações entre a Sesap/RN e os 165 municípios; [não foi obedecido] o Mapa da Saúde preconizado pelo Decreto 7.508/2011 nem constituídos consórcios nos moldes do art. 10 da Lei 8.080/1990.
27.	As empresas Medicar Emergências Médicas Ltda. e TRL Serviços Especializados de Transporte, Gestão Empresarial e Logística acionaram o TCU (TC Processo 008.012/2019-9, apenso) , ofertando representações [contra] o SRP sem projeto que previa a ampliação do Samu 192/RN para os 100% dos municípios, embasad[as] no Acórdão 1604/2017-TCU-Plenário, Relatoria do Ministro Vital do Rêgo, que trata do SRP utilizado irregularmente na contratação do Samu 192/Natal. 
28.	Verifica-se que a Governadora e seus Secretários de Estado - os da transição e os da Sesap/RN, SAMU 192/RN e Searh/RN - viveram momentos de dilema, pois receberam um procedimento licitatório em andamento desde 2017, com diversas imperfeições e direcionamento para a empresa JMT, que eles retificaram. O Contrato 2/2013 (peça 20) , celebrado com a empresa JMT Serviços de Locação de Mão de Obra Ltda., expirou em 11/01/2019, décimo primeiro dia do mandato. Naquela ocasião o Samu 192/RN não podia parar para não comprometer a segurança de pessoas que estão com a vida em risco; houve demora na nomeação do Secretário de Saúde, o qual não podia assumir o cargo enquanto não se efetivava sua liberação da UFRN; havia o propósito de expandir o serviço para alcançar 100% dos municípios potiguares, embora o projeto de ampliação da cobertura do Samu 192/RN não estivesse concluso.
29.	Considerando que o PE 1/2019 não chegou a ser adjudicado nem homologado, tendo sido anulado com fundamento no art. 49 da Lei Federal 8.666/1993 c/c a Súmula 473 do Supremo Tribunal Federal; e que o TCU já possui entendimento firmado sobre a inadequação da utilização de SRP para contratação de serviços especializados, de natureza contínua, de apoio operacional e administrativo referentes ao Samu (Acórdão 1604/2017-TCU-Plenário, da Relatoria do Ministro Vital do Rêgo) , entende-se que, excepcionalmente, não deva ser imputada sanção pela utilização indevida do SRP. 
30.	Assim, reputa-se que não cabe punição para esta gestão, que retirou do edital cláusulas que direcionavam o processo para a empresa JMT está construindo o Projeto de Ampliação da Cobertura total do Samu 192/RN.
31.	Os atos da gestão passada serão tratados no TC Processo 039.837/2018-1, que aborda o PE 72/2018-RP (Sesap/RN) , também denominado PE 42/2018-RP (Searh/RN) . Entende-se não ser possível a apuração nestes autos, uma vez que este processo aborda o PE 1/2019, procedimento iniciado após o fim da referida gestão. Não obstante, propõe-se que a deliberação que vier a ser proferida nestes autos seja juntada aos referidos autos, a fim de fornecer subsídio ao que lá está sendo tratado.
Ocorrência b) inexistência de contratação emergencial para os serviços do Samu 192/RN, contrariando o art. 24, inciso IV, da Lei 8.666/1993; 
Respostas da Sesap/RN  (peças 56, p. 2-3, e 57, p. 2) 
32.	Quanto à inexistência de contratação emergencial, a Sesap/RN informa que:
	a) o vencimento do contrato se deu logo no início do novo governo (11/01/2019) ;
	b) foi dado crédito à informação prestada pela gestão anterior e pela Secretaria de Administração, na transição, de que desde agosto/2017 estava em curso o processo de licitação para a contratação de serviços do Samu, que pelo tempo transcorrido, de 16 meses, já devia estar na fase de finalização, o que não ocorreu devido à morosidade do trâmite processual e às diversas impugnações;
	c) o Memorando-Circular 13/2019 do Secretário da Sesap (peça 61) determina a abertura de processo para contratação emergencial para sanar a ausência de cobertura contratual do Samu 192/RN (Processo SEI 00610033.004040/2019-92, autuado em 29/07/2019) , bem como a abertura imediata de novo procedimento regular de licitação para contratação dos serviços.
 (...) 
Análise
34.	Entende-se razoável que a Sesap/RN tenha assumido que o processo licitatório iniciado em agosto/2017 estivesse em fase de finalização no início de 2019; no entanto, restou para o novo Governo lidar com um edital contendo vícios e direcionamento. A atual gestão da Sesap/RN, empossada em janeiro/2019, após determinar anulação do PE 1/2019, abriu processo para contratação emergencial (Processo SEI 610033.004040/2019-92, de 31/07/2019) e determinou à Searh/RN que providenciasse a abertura do procedimento regular de licitação para a prestação de serviços especializados, de natureza contínua, de apoio operacional e administrativo, visando suprir as eventuais necessidades da Sesap/RN referentes ao Samu 192/RN.
35.	Considerando a necessidade de contratação do objeto, cabe determinar à Sesap/RN que, no prazo de 30 (trinta) dias conclua a contratação emergencial para o Samu 192/RN, bem como o procedimento regular de licitação.
Ocorrência c) ausência de cobertura contratual para continuidade da prestação dos serviços do Samu 192/RN pela empresa JMT Serviços de Locação de Mão de Obra Ltda. após a extinção do prazo máximo de 60 meses de duração e da prorrogação de 12 meses do Contrato 2/2013, estando desde 11/01/2019 sem a realização de pagamentos, contrariando o parágrafo único do art. 60 da Lei 8.666/1993
Respostas da Sesap/RN e do Samu 192/RN (peça 56, p. 3-4, e 57, p.1-2) 
36.	Apesar de o serviço estar ocorrendo com base em contrato verbal, contrariando o art. 60, parágrafo único, da Lei 8.666/1993, a irregularidade não resultou em prejuízo ao erário ou a terceiros:
a) em primeiro momento, decidiu-se atender a coletividade e manter o serviço essencial, urgente e relevante, não podendo haver descontinuidade, mantendo-se as mesmas condições pactuadas no Contrato 2/2013 (peça 20) com a empresa JMT Serviços de Locação de Mão de Obra Ltda., vencido em 11/01/2019;
b) o pagamento à empresa JMT será realizado sob a forma de indenização, no montante mensal de R$ 818.918,50 (discriminados na tabela ofertada na peça 57, p. 1 - a seguir reproduzida) , e as despesas correrão à conta de recursos do Orçamento Geral do Estado - Fonte 100, com a classificação orçamentária estabelecida no 9º Termo Aditivo ao Contrato 2/2013, que prevê como dotação orçamentária - Cláusula Terceira (peça 57, p. 1-2) : 
24.131.10.302.0021 238701 - Manutenção do Serviço de Atendimento Móvel. 
0001 - Rio Grande do Norte
Elemento despesa: 339037.01 - Apoio Administrativo, Técnico, Operacional.
Elemento de despesa: 339037.02 - Limpeza e Conservação
Elemento de despesa: 339037.07 - Motorista 
Fonte: 0.1.00 - Recursos Ordinários
Quadro 1: Valores estabelecidos no 9º Termo Aditivo ao Contrato 2/2013 - Empresa JMT
	Local da Prestação Serviço
	Categorias Profissionais
	Qtd.
	Valor Unitário (R$) 
	Valor Total Mensal
 (R$) 

	SAMU 192/RN
	Condutor de Veículo de Urgência - 24x60
	94
	6.215,00
	584.210,00

		Operador de Frota - 12x36 Diurno
	14
	 4.744,50
	66.432,00

		Telefonista Auxiliar de Regulação Médica - Diurno:6/18
	12
	2.292,00
	27.504,00

		Telefonista Auxiliar de Regulação Médica - Noturno:6/18
	11
	2.526,00
	27.786,00

		Operador de Rádio 12x36 - Diurno
	6
	5.320,00
	31.920,00

		Operador de Rádio 12x36 - Noturno
	6
	4.393,50
	26.361,00

		ASG - Auxiliar de Serviços Gerais - 12x36 - Noturno
	4
	3.373,75
	13.920,00

		ASG - Auxiliar de Serviços Gerais - 12x36 - Diurno
	14
	2.944,25
	41.219,50

	TOTAL GERAL
	166
		 818.918,50

Análise
38.	 A Sesap/RN e o Samu 192/RN confirmam a existência de contrato verbal com a empresa JMT Serviços de Locação de Mão de Obra Ltda., desde 12/01/2019 (...) , descumprindo o art. 60, parágrafo único, da Lei 8.666/1993, motivada pela essencialidade, urgência e relevância dos serviços em questão. 
39.	Não se questiona a essencialidade do serviço, e sim a não formalização da contratação emergencial, o que era perfeitamente possível. Todavia, apesar da ilegalidade e do favorecimento à empresa JMT, como os recursos utilizados serão estaduais (item 37) , não cabe a atuação do TCU, razão pela qual propõe-se [dar ciência, ao TCE/RN, da contratação verbal e da indenização às expensas da fonte 100 - recursos estaduais ordinários do tesouro estadual do Rio Grande do Norte].
 (...) 
42.	Considerando que o Governo do RN atravessa uma crise financeira, e que alguns contratos, mesmo constando como única fonte de recursos o Tesouro estadual, estão sendo pagos com recursos federais, e, ainda, considerando que o último contrato com a empresa JMT (Contrato 2/2013) utilizou recursos estaduais e federais, cabe [determinar à Sesap/RN que comprove que os pagamentos realizados à empresa JMT Serviços de Locação de Mão de Obra Ltda. em relação aos serviços prestados a partir de 12/01/2019 não utilizaram recursos federais.]
Ocorrência d)  caracterização exclusiva do objeto do Pregão Eletrônico 1/2019 como fornecimento de mão de obra, contrariando o art. 3º da IN 5/2017; 
Resposta da Samu 192/RN (peça 56, p.4-5) 
43.	O Samu 192/RN não dispõe de recursos materiais e de quadro de pessoal especializado em número suficiente para prestar o serviço de forma contínua. O objeto do pregão se refere a contratação de pessoa jurídica para prestação de serviços especializados, o que caracteriza a ausência de pessoalidade e subordinação, atendendo aos art. 5º e 9º da IN/MPOG 5/2017 supracitada. 
Análise
44.	Os esclarecimentos ofertados condizem com a IN/MPOG 5/2017.
Ocorrência e) ausência de manifestação de concordância com a licitação dos participantes que tem a intenção de participar do Registro de Preços, conforme art. 6º, inciso II, do Decreto 7.892/2013. 
Respostas da Searh/RN (peça 41, p. 2) :
45.	O processo registro de preços já foi encaminhado pela Sesap/RN com os quantitativos delimitados, cabendo à Searh/RN conduzir o processo licitatório.
Análise
46.	As justificativas da Searh/RN não esclarecem nem justificam o descumprimento no PE 1/2019, mas, considerando que ele foi anulado, não cabe determinação a respeito. No entanto, cabe dar ciência à Searh/RN de que o PE 1/2019-SRP descumpriu o art. 6º, inciso II, do Decreto 7.892/2013.
47.	Com relação às diligências realizadas à Searh/RN, à Sesap/RN e ao Samu 192/RN, foi ofertada, em mídia digital (CD-ROM) , a cópia do Processo SEI Processo 188943/2017-6, no qual está inserido o Pregão Eletrônico 72/2018, que atende aos itens a e b. Os itens c a h foram atendidos, cabendo registrar:
a) 	item d - justificativa do quantitativo de 240 Condutores de Ambulância (CBO 7823-20 - Escala 24 x 96h) : o SAMU 192/RN informa que está em discussão desde o Governo Robinson Faria (2015-2018) o projeto de expansão, a ser pactuado junto aos municípios, para implementar a regionalização e cobrir os vazios assistenciais existentes no RN; atualmente, o Samu conta com 190 profissionais contratados, devendo a ampliação ser feita pelos municípios por meio de adesão à Ata de Registro de Preços (peça 56, p. 6) ;
b) Item e - planilha dos pagamentos efetuados à empresa JMT Serviços de Locação de Mão de Obra Ltda. com base no Contrato 2/2013, no período de 1º/1/2018 a 11/1/2019, devendo ser discriminada a utilização de recursos federal e estadual, evidenciando as fontes: o Anexo 6 (peça 60) expressa que, no exercício de 2018 foi pago o montante de R$ 2.105.197,78 pela Fonte 100 (Recursos ordinários do Estado) e R$ 4.338.457,20 com recursos da Fonte 162 (Recursos SUS) , comprovando que os recursos utilizados na contratação de prestação de serviços Samu 192/RN são estaduais e federais, fato do qual deve ser dada ciência ao TCE/RN.
 (...) 
49.	A diligência do TCE/RN (peça 38) teve como resposta o Ofício 18/2019-Secex/TCE/RN de 24/07/2019, que encaminhou as instruções e decisões referentes ao Processo 10172/2018-TC. Trata-se de denúncia analisada preliminarmente pelo Conselheiro-Relator (peça 47, p. 241) , que mereceu, por parte da unidade técnica, proposta de determinação para que a Sesap/RN encaminhasse cópia integral do Pregão Eletrônico 72/2018 (peça 47, p. 242-268) , o que foi acatado pelo Relator (peça 47, p. 269) . Recebida tal cópia, não constam providências ulteriores por parte do TCE/RN. A consulta ao sítio eletrônico dá conta da impossibilidade de consulta do processo. De todo modo, verifica-se não haver informações essenciais que já não existam neste processo.
PROCESSOS CONEXOS E APENSOS
50.	O TC Processo 008.012/2019-9, que trata de representação da empresa TRL Serviços Especializados de Transporte, Gestão Empresarial e Logística (TRL) , com teor semelhante a esta representação da Medicar, foi julgado pelo Acórdão 5889/2019-TCU-Primeira Câmara, Relator Ministro Weder de Oliveira, sendo apensado a estes autos. Assim, cabe, dar ciência à empresa TRL de que o Pregão Eletrônico 1/2019 foi cancelado e arquivado, conforme Diário Oficial do Estado do Rio Grande do Norte de 12/9/2019 e registro no Sistema ComprasNet."
7. 	Em conclusão, a SecexSaúde consigna que a revogação do Pregão 1/2019 conduziu à perda de objeto do pedido cautelar. Contudo, por ter ocorrido após a instauração do contraditório, não implicou a perda de objeto da Representação em si, cabendo dar continuidade ao exame de mérito do processo para evitar a repetição de procedimento licitatório com as mesmas irregularidades, conforme orientação constante no Acórdão 743/2014-TCU-Plenário, Relator Ministro-Substituto Augusto Sherman, e na Portaria 12/2016-Segecex. 	
8.	Diante da análise acima transcrita, a proposta de encaminhamento da SecexSaúde (peças 65-66) , compreende as seguintes providências: 
	8.1. conhecer da presente representação, satisfeitos os requisitos de admissibilidade previstos no art. 113, § 1º, da Lei 8.666/1993, c/c os arts. 235 e 237, inciso VII, do Regimento Interno deste Tribunal, e o art. 103, § 1º, da Resolução TCU 259/2014, para, no mérito, considerá-la procedente; 
	8.2. indeferir a medida cautelar requerida pelas empresas Medicar Emergências Médicas Ltda. e TRL Serviços Especializados de Transporte, Gestão Empresarial e Logística (TC Processo 008.012/2019-9, apenso) , por perda do objeto, uma vez que o Pregão Eletrônico 1/2019 foi revogado, conforme consta no   de 12/09/2019;
	8.3. determinar, com fundamento no art. 2º da Resolução TCU 265/2014, à:
	8.3.1. Secretaria da Administração e dos Recursos Humanos do Estado do RN que:
	8.3.1.1. no prazo de 10 (dez) dias, providencie o cancelamento do PE 42/2018-RP e a sua publicação no DOE/RN; e
	8.3.1.2. no prazo de 180 (cento e oitenta) dias, conclua o procedimento regular de licitação para a prestação de serviços especializados, de natureza contínua, de apoio operacional e administrativo, visando suprir às necessidades da Secretaria de Estado da Saúde Pública do RN referentes ao Serviço de Atendimento Móvel de Urgência - Samu 192/RN;
	8.3.2. à Secretaria de Estado da Saúde Pública do RN que:
	8.3.2.1. no prazo de 30 (trinta) dias, conclua a contratação emergencial iniciada em 29/07/2019 para o Samu 192/RN (Processo SEI 610033.004040/2019-92) , devendo encaminhar ao TCU, para acompanhamento, o procedimento licitatório, pesquisa de preços e o contrato firmado;
	8.3.2.2. no prazo de 180 (cento e oitenta) dias, conclua o procedimento regular de licitação para a prestação de serviços especializados, de natureza contínua, de apoio operacional e administrativo, visando suprir às necessidades da Secretaria de Estado da Saúde Pública do Rio Grande do Norte referentes ao Serviço de Atendimento Móvel de Urgência - Samu 192/RN, devendo encaminhar ao TCU, para acompanhamento, o termo de referência, a pesquisa de preços, o edital, a minuta de contrato, o procedimento licitatório e o contrato; e
	8.3.2.3. no prazo de 30 (trinta) dias após o pagamento realizado à empresa JMT Serviços de Locação de Mão de Obra Ltda. pela contratação verbal em vigor desde 12/01/2019, comprove ao Tribunal de Contas da União que não foram utilizados recursos federais;
	8.4. dar ciência, com fundamento no art. 7º da Resolução TCU 265/2014:
	8.4.1. à Secretaria da Administração e dos Recursos Humanos do Estado do Rio Grande do Norte, de que o PE 1/2019-SRP descumpriu o art. 6º, inciso II, do Decreto 7.892/2013;
	8.4.2. à Secretaria da Saúde Pública do Estado do Rio Grande do Norte, de que o PE 1/2019-SRP foi cancelado por não contemplar o projeto para a ampliação do Samu192/RN para a cobertura total do RN; a licitação foi processada como SRP, apesar de o projeto não possuir a aprovação da Comissão Bipartite (art. 14-A da Lei 8.080/1990) , não fixar prazo para a realização das pactuações/negociações entre a Sesap/RN e os 165 municípios, não obedecer o Mapa da Saúde preconizado pelo Decreto 7.508/2011 nem a constituição de consórcios nos moldes do art. 10 da Lei 8.080/1990;
	8.4.3. à empresa TRL Serviços Especializados de Transporte, Gestão Empresarial e Logística (TRL) , de que o Pregão Eletrônico 1/2019 foi cancelado e arquivado, conforme Diário Oficial do Estado do Rio Grande do Norte de 12/9/2019 e registro no Sistema Comprasnet;
	8.4.4. ao Tribunal de Contas do Estado do Rio Grande do Norte, de que:
	8.4.4.1. os serviços que visam suprir às necessidades da Sesap/RN referentes ao Samu 192/RN estão sendo executados pela empresa JMT Serviços de Locação de Mão de Obra Ltda. sem lastro contratual, desde 12/1/2019, desrespeitando o art. 60, parágrafo único, da Lei 8.666/1993, devendo o pagamento desses serviços ocorrer de forma indenizatória, utilizando a Fonte 100 (Recursos ordinários do Tesouro Estadual do Rio Grande do Norte) ;
	8.4.4.2. os pagamentos referentes ao Contrato 2/2013, firmado entre a Secretaria Estadual de Saúde do Rio Grande do Norte e a empresa JMT Serviços de Locação de Mão de Obra Ltda., no período de 1º/1/2018 a 11/1/2019, foram realizados com recursos da Fonte 100 (Recursos ordinários do Tesouro Estadual do Rio Grande do Norte) , no montante de R$ 2.105.197,78, e da Fonte 162 (Recursos SUS) , no importe de R$ 4.338.457,20;
	8.5. encaminhar cópia da instrução (peça 65) à Searh/RN e à Sesap/RN, juntamente com a decisão que vier a ser proferida, a fim de subsidiar os novos procedimentos licitatórios;
	8.6. juntar a decisão que vier a ser adotada ao TC Processo 039.837/2018-1; e
	8.7. arquivar os presentes autos, nos termos do art. 237, parágrafo único, c/c o art. 250, inciso I, do Regimento Interno/TCU. 
	É o Relatório.

Não atuou.

REPRESENTAÇÃO. LICITAÇÃO. PREGÃO ELETRÔNICO PARA SELEÇÃO DE PRESTADOR DE SERVIÇOS DE ADMINISTRAÇÃO E OPERACIONALIZAÇÃO DO SERVIÇO DE ATENDIMENTO MÓVEL DE URGÊNCIA - SAMU 192/RN, NO SISTEMA DE REGISTRO DE PREÇOS. ANULAÇÃO DO CERTAME. PERDA DO OBJETO DA CAUTELAR. PROCEDÊNCIA PARCIAL. DETERMINAÇÕES. CIÊNCIA.

REPRESENTAÇÃO (REPR)

Secretaria do Tribunal de Contas da União no Rio Grande do Norte - SEC/RN e Secretaria de Controle Externo da Saúde - SecexSaúde.

Trata-se da Representação formulada pela empresa Medicar Emergências Médicas Ltda. contra o Pregão Eletrônico 1/2019 da Secretaria da Administração e dos Recursos Humanos do Estado do RN - Searh/RN, que tem por objeto a contratação dos serviços continuados de apoio administrativo e operacional aos Serviços de Atendimento Móvel de Urgência Samu 192/RN, subordinados à Secretaria Estadual da Saúde Pública - Sesap/RN, mediante Sistema de Registro de Preços - SRP (peças 1 e 2) .
2.	A representante argui a ilegalidade da licitação, aos seguintes fundamentos:
	a) publicação do edital na pendência de julgamento de denúncia oferecida ao TCU contra o Pregão Eletrônico 72/2018 da Secretaria Municipal de Saúde de Natal, no bojo do mesmo processo administrativo e com idêntico objeto; 
	b) restrição ao caráter competitivo da licitação, com ofensa aos artigos 27 e 30 da Lei 8.666/1992, devido às seguintes exigências de qualificação técnico-profissional:
	b.1) comprovação de que o quadro técnico permanente da licitante conta, na data prevista para entrega dos envelopes, com responsável técnico de nível superior na área de administração, detentor de Atestado de Responsabilidade Técnica; 
	b.2.) exigência de registro do atestado de capacidade técnica da empresa licitante no Conselho Regional de Administração, em contrariedade ao art. 1º da Lei 6.839/1980, segundo o qual a inscrição de empresas em conselhos profissionais é determinada segundo a atividade central da pessoa jurídica;
	b.3) manutenção de sede, filial ou escritório no local da prestação dos serviços 
	b.4) comprovação de experiência mínima de 3 (três anos) ;
	c) vedação de contratação de funcionários que tenham sido apenados com multa do tipo grave ou gravíssima nos últimos 12 meses, em discordância com o art. 261, inciso I, do Código de Trânsito Brasileiro, segundo o qual a penalidade de suspensão do direito de dirigir somente será imposta quando o infrator atingir a contagem de 20 (vinte) pontos;
	d) inexistência de definição de parcelas de maior relevância técnica, com ofensa ao art. 30, § 2º, da Lei 8.666/1993;
	e) falta de exigência de alvará da vigilância sanitária, em desconformidade com o art. 28, inciso V, da Lei 8.666/1993, que prevê a possibilidade de exigência de autorização para funcionamento para comprovar a habilitação jurídica;
	f) erro do instrumento convocatório quanto ao modelo de planilha de custos das categorias profissionais, com indevida previsão de motorista categoria "C", não mencionada em edital, e omissão do cargo de jardineiro, em prejuízo à elaboração da proposta e ofensa ao art. 21, inciso II, da Lei 8.666/1993;
	g) não fixação de prazo para início da execução dos serviços, com ofensa ao art. 55, inciso IV, da Lei 8.666/1993.
3.	A Representação em tela merece ser conhecida, porquanto encontra amparo no art. 113, § 1°, da Lei 8.666/1993, c/c os arts. 237, inciso VII, e 235 do Regimento Interno do TCU.
4.	Segundo se extrai do relatório precedente, o Serviço de Atendimento Móvel de Urgência 192/RN vinha sendo operacionalizado pela empresa JMT Serviços de Locação de Mão de Obra Ltda., com base no Contrato 2/2013 da Secretaria Estadual de Saúde Pública do Rio Grande do Norte, expirado em 11/01/2018 e prorrogado excepcionalmente por 12 meses, até 11/01/2019, com base na hipótese prevista no art. 57, inciso II e § 4º, da Lei 8.666/1993. Desde então os serviços vêm sendo prestados pela mesma empresa, mediante ajuste verbal, sem amparo em instrumento contratual.  
5.	Há notícia de que, no período de 1º/1/2018 a 11/01/2019, os pagamentos referentes ao aludido contrato foram realizados com recursos estaduais e federais, sendo R$ 2.105.197,78 à conta da Fonte 100 (recursos ordinários do Tesouro Estadual do Rio Grande do Norte) e R$ 4.338.457,20 à conta da Fonte 162 (recursos SUS) . A utilização dos recursos do SUS atrai a jurisdição desta Corte.
6.	O procedimento para renovação do contrato iniciou-se no Governo Robinson Faria, por solicitação da Coordenação-Geral do Samu 192/RN, datada de 30/08/2017. No Processo Administrativo Processo 188.943/2017-8 foram lançados o Pregão Eletrônico 72/2018 da Secretaria de Estado da Saúde Pública - Sesap/RN, o qual recebeu o número 42/2018 na Secretaria Estadual de Administração e Recursos Humanos - Searh/RN, bem como o Pregão Eletrônico 1/2019 - Searh/RN.  
7.	O Pregão Eletrônico 72/2018-Sesap/RN (PE 42/2018-Searh/RN) , cujas propostas poderiam ser entregues até 09/11/2018, foi objeto de Representação promovida pela empresa Medicar Emergências Médicas Ltda., versada no TC Processo 039.837/2018-1, no qual atuo como Relator. Após a realização de diligências para apurar ocorrências semelhantes àquelas descritas no item 2 supra, veio àqueles autos a informação de que, com a posse da Governadora Fátima Bezerra, o procedimento foi suspenso, conforme divulgado no Diário Oficial do Estado do Rio Grande do Norte, de 1º/01/2019 (peça 17) .
8.	O Pregão Eletrônico 1/2019-Searh/RN, cujo edital foi publicado em 18/02/2019 (peça 2) , ensejou Representação por parte da empresa TRL Serviços Especializados de Transporte, Gestão Empresarial e Logística (TC Processo 008.012/2019-9) , apensada a este processo, sem julgamento do mérito, por meio do Acórdão 5889/2019-TCU-Primeira Câmara, sob a relatoria do Ministro-Substituto Weder de Oliveira. 
9.	Em 12/09/2019 a Searh/RN anulou o PE 1/2019-Searh/RN, indicando como fundamento a orientação adotada pelo TCU no Acórdão 1604/2017-TCU-Plenário (Relator Ministro Vital do Rêgo) , sobre a inadequação do Sistema de Registro de Preços para o serviço de atendimento médico de urgência do Município de Natal/RN (peça 64) .
10.	Quanto ao atual estado da prestação do serviço, sabe-se que o Secretário de Estado da Saúde Pública determinou a abertura de processo para contratação emergencial com vistas a sanar a ausência de cobertura contratual do Samu 192/RN, o que consta do Processo SEI 00610033.004040/2019-92, autuado em 29/07/2019, bem como a abertura imediata de novo procedimento regular de licitação para contratação dos serviços.
11.	A anulação do Pregão Eletrônico PE 1/2019-Searh/RN torna prejudicado os pedidos de suspensão cautelar da sessão de abertura das propostas formulados pelas empresas TRL Serviços Especializados de Transporte, Gestão Empresarial e Logística e Medicar Emergências Médicas Ltda. 
12.	Diante do que consta dos autos, mostram-se adequadas as determinações propostas pela Secretaria de Controle Externo da Saúde, que ora descrevo, com ajustes:
	a) à Secretaria de Estado da Administração e dos Recursos Humanos do Rio Grande do Norte, que providencie o cancelamento do PE 42/2018-RP, atualmente suspenso;
	b) a Secretaria de Estado da Saúde Pública do Rio Grande do Norte, que conclua a contratação emergencial iniciada em 29/07/2019 para o Samu 192/RN e encaminhe ao TCU o procedimento licitatório, a pesquisa de preços e o contrato firmado, para acompanhamento, bem como a comprovação da fonte de recursos utilizada para os pagamentos à empresa JMT Serviços de Locação de Mão de Obra Ltda. pela contratação verbal em vigor desde 12/01/2019;
	c) à Searh/RN e à Sesap/RN, que concluam o procedimento regular de licitação para contratação dos serviços operacionais e administrativos referentes ao Serviço de Atendimento Móvel de Urgência - Samu 192/RN, devendo encaminhar ao TCU, para acompanhamento, o termo de referência, a pesquisa de preços, o edital, a minuta de contrato, o procedimento licitatório e o contrato.
13.	Do mesmo modo, cabe dar ciência:
	a) à Sesap/RN de que:
	a.1) embora o Governo do Estado do Rio Grande do Norte tenha a intenção de expandir o Samu192/RN para a cobertura total do Estado, o PE 1/2019-SRP não contemplou o respectivo projeto de ampliação do serviço;
	a.2) apesar de essa iniciativa envolver, idealmente, a participação dos municípios potiguares pelo Sistema de Registro de Preços, foi descumprido o art. 6º, inciso II, do Decreto 7.892/2013, que trata da manifestação prévia do órgão participante, junto ao órgão gerenciador, da sua concordância com o objeto a ser licitado;  não foi obtida a aprovação da Comissão Bipartite, em contrariedade ao art. 14-A da Lei 8.080/1990; não foi fixado prazo para a realização das pactuações/negociações entre a Sesap/RN e os 165 municípios; foi desconsiderado o Mapa da Saúde preconizado pelo Decreto 7.508/2011, bem como a constituição de consórcios nos moldes do art. 10 da Lei 8.080/1990;
	b) ao Tribunal de Contas do Estado do Rio Grande do Norte, de que os serviços de apoio administrativo e operacional do Samu 192/RN, anteriormente contemplados no  Contrato 2/2013, firmado entre a Secretaria Estadual de Saúde do Rio Grande do Norte e a empresa JMT Serviços de Locação de Mão de Obra Ltda., estão sendo executados pela referida empresa sem lastro contratual desde 12/01/2019, desrespeitando o art. 60, parágrafo único, da Lei 8.666/1993, devendo o pagamento desses serviços ocorrer de forma indenizatória, com recursos ordinários do Tesouro Estadual do Rio Grande do Norte  (Fonte 100) . 
14.	Quando for publicada nova licitação para contratação dos serviços de apoio administrativo e operacional do Samu 192/RN, a Unidade Especializada poderá avaliar a correção do procedimento em face de suas peculiaridades, inclusive quanto à possibilidade de utilização do Sistema de Registro de Preços para contratações futuras, em atendimento a mais de um órgão ou entidade, conforme prevêem os arts. 2º, inciso I, e 3º, inciso III, do Decreto 7.892/2013. 
15.	Pondero que a orientação adotada no Acórdão 1604/2017-TCU-Plenário (Relator Ministro Vital do Rêgo) sobre a inaplicabilidade do Sistema de Registro de Preços, em face da necessidade de prévia definição dos serviços a serem prestados ao Município de Natal e respectivas quantidades, poderá não se revelar adequada aos serviços de abrangência estadual, a depender do modelo a ser pactuado entre o Estado e os seus Municípios. 
16.	Com base nessas considerações, entendo que deve ser reconhecida a procedência parcial desta Representação, para que sejam encaminhadas as providências gizadas acima.
	Ante o exposto, voto por que seja adotada a deliberação que ora submeto a esse colegiado.
	T.C.U., Sala das Sessões, em 10 de dezembro de 2019.
MARCOS BEMQUERER COSTA
Relator